臺灣新北地方法院刑事判決
111年度易字第384號
公  訴  人  臺灣新北地方檢察署檢察官
被      告  游森翔


            劉世賢


                    （現於法務部○○○○○○○○附設勒戒處所執行觀察、勒戒中）
上列被告因竊盜案件，經檢察官提起公訴（110年度偵字第38155
號），本院判決如下：
    主  文
乙○○共同犯竊盜罪，累犯，處有期徒刑叁月，如易科罰金，以新
臺幣壹仟元折算壹日。未扣案犯罪所得如附表編號二所示之商品
均沒收，於全部或一部不能沒收或不宜執行沒收時，追徵其價額
。
丙○○共同犯竊盜罪，累犯，處有期徒刑叁月，如易科罰金，以新
臺幣壹仟元折算壹日。
    事  實
一、乙○○、丙○○共同意圖為自己不法之所有，基於竊盜的犯意聯
    絡，於民國110年2月3日6時37分，在甲○○所經營選物販賣機
    店【新北市○○區○○○路000號】，由乙○○操作選物販賣機，丙○○則利用選物販賣機玻璃窗未上鎖之機會，徒手推開玻璃窗
    竊取選物販賣機內商品（如附表）後離去。
二、案經甲○○訴由新北市政府警察局新莊分局報告臺灣新北地方
    檢察署檢察官偵查起訴。
    理  由
壹、程序部分：
    被告乙○○、丙○○對於以下被告以外之人於審判外之陳述，於
    審理程序都同意有證據能力（本院卷第61頁），也沒有在言
    詞辯論終結以前再爭執或聲明異議，經過本院審查這些證據
    作成的情況，並沒有違法取證或其他瑕疵，認為都適合作為
    本案認定事實的依據，根據刑事訴訟法第159條之5規定，應
    該都有證據能力。至於認定事實引用的非供述證據，也都沒
    有證據證明是由公務員違背法定程序取得，按照刑事訴訟法
    第158條之4規定的反面解釋，應該也都有證據能力。
貳、認定犯罪事實依據的證據與理由：
　　被告乙○○、丙○○已經於審理程序對於以上犯罪事實坦承不諱
    （本院卷第63頁），與告訴人甲○○於警詢證述大致相符（偵
    卷第6頁至第7頁），並有本院勘驗筆錄及擷圖1份可資佐證
    （本院卷第67頁至第91頁），足以認為被告乙○○、丙○○具任
    意性的自白與事實符合，應屬可信。因此，本案事證明確，
    被告乙○○、丙○○犯行可以明確認定，應該依法進行論罪科刑
    。
叁、論罪科刑與沒收：
一、被告乙○○、丙○○行為所構成的犯罪為刑法第320條第1項竊盜
    罪。又被告乙○○、丙○○分工合作，竊取選物販賣機內商品，
    具有相互利用的共同犯意，並且各自分擔部分犯罪行為，完
    成犯罪的目的，應依刑法第28條規定，論以共同正犯。
二、被告乙○○、丙○○雖然構成「累犯」，但沒有加重處罰的必要
    ：
（一）被告乙○○因施用第二級毒品案件，經本院以106年度簡字
      第6050號判決處有期徒刑3月確定【下稱前案A】，並於10
      7年1月10日易科罰金執行完畢；被告丙○○因施用第二級毒
      品案件，經臺灣臺北地方法院以108年度簡字第2344號判
      決處有期徒刑2月確定【下稱前案B】，並於109年5月4日
      執行完畢出監等事實，經檢察官當庭主張，並與被告乙○○
      、丙○○確認無誤，更與臺灣高等法院被告前案紀錄表之記
      載相符（本院卷第9頁、第13頁至第14頁、第63頁至第64
      頁），足以認為被告乙○○、丙○○確實於有期徒刑執行完畢
      5年以內，故意再犯最重本刑為有期徒刑以上之罪，構成
      「累犯」。
（二）但是前案A、B只是單純的施用毒品行為（自殘性質明顯）
      ，與竊盜的犯罪類型不盡相同，檢察官又沒有提出證據說
      明被告乙○○、丙○○主觀上具有特別惡性或是存在刑罰感應
      力薄弱的情況，依據司法院釋字第775號解釋意旨，法院
      裁量後認為並無加重被告乙○○、丙○○處罰的必要，只需要
      於量刑時，在法定刑之內，進行斟酌即可。
三、量刑：
（一）審酌被告乙○○、丙○○身體四肢健全，卻不思考如何憑藉自
      己的努力，透過正當途徑獲取財物，竟然為了不勞而獲，
      竊取選物販賣機內商品，行為非常值得加以譴責，又被告
      乙○○、丙○○辯論終結前才坦承犯行，犯後態度上只能給予
      稍微有利的考量。
（二）一併被告乙○○、丙○○有施用毒品的前科，素行不算太好，
      以及被告乙○○於審理說自己高中畢業的智識程度，工作是
      白牌司機，月薪約新臺幣（下同）3萬元，與母親、配偶
      、3歲未成年子女同住，需要撫養母親、未成年子女的家
      庭經濟生活狀況；被告丙○○則於審理說自己國中肄業的智
      識程度，觀察勒戒前的工作是家電運送，月薪約4萬元，
      與母親、妹妹、4個未成年子女同住，需要撫養母親、配
      偶、未成年子女的家庭經濟生活狀況，竊得商品的價值約
      3,000元，未與告訴人和解並賠償損害等一切因素，量處
      如主文所示之刑，並諭知如果易科罰金的話，應該如何進
      行折算的標準。
四、沒收的說明：
（一）未扣案如附表編號2所示之商品，目前仍在被告乙○○家中
      （本院卷第61頁），又被告丙○○案發後即入監執行另案有
      期徒刑（本院卷第21頁），現在則執行觀察、勒戒中，可
      以認為此部分犯罪所得實際上是由被告乙○○保管、支配，
      屬於被告乙○○的犯罪所得，均應依刑法第38條之1第1項前
      段、第3項規定，宣告沒收，並於全部或一部不能沒收或
      不宜執行沒收時，追徵其價額。
（二）至於扣案如附表編號1所示之商品，則由警方實際合法發
      還給告訴人收受（偵卷第16頁），該犯罪所得已經遭到剝
      奪，依刑法第38條之1第5項規定，不必宣告沒收。
據上論斷，應依刑事訴訟法第299條第1項前段，判決如主文。
本案經檢察官丁○○提起公訴，檢察官劉新耀到庭執行職務。
中　　華　　民　　國　　111 　年　　7 　　月　　26　　日
                  刑事第一庭  法　官  陳柏榮
上列正本證明與原本無異。
如不服本判決，應於判決送達後20日內敘明上訴理由，向本院提
出上訴狀 (應附繕本) ，上訴於臺灣高等法院。其未敘述上訴理
由者，應於上訴期間屆滿後20日內向本院補提理由書「切勿逕送
上級法院」。
　　　　　　　　　　　　      書記官  王道欣
中　　華　　民　　國　　111 　年　　7 　　月　　26　　日

附錄本案論罪科刑法條：刑法第320條
中華民國刑法第320條
意圖為自己或第三人不法之所有，而竊取他人之動產者，為竊盜
罪，處5年以下有期徒刑、拘役或50萬元以下罰金。
意圖為自己或第三人不法之利益，而竊佔他人之不動產者，依前
項之規定處斷。
前二項之未遂犯罰之。

附表：
編號 商品 備註 ⒈ 頑皮豹粉色動物椅1個 已發還 ⒉ 工具燈1個、黑色外套1件、車用吸塵器1個、銀色不鏽鋼熱水杯1個、黑色長型喇叭1個、淺灰色床罩組1個、方型玩具1個 未扣案